```{r load_packages, echo = FALSE}

# install.packages("tidyr")
# install.packages("dplyr")
# install.packages("XML")
# install.packages("httr")
# install.packages("rvest")
# install.packages("purrr")
# install.packages("ggplot2")
# install.packages("readr")
# install.packages("mltools")
# install.packages("data.table")
# install.packages("knitr")

# load libraries
library(readr)
library(tidyr)
library(dplyr)
library(XML)
library(httr)
library(rvest)
library(knitr)
library(purrr)
library(ggplot2)
library(mltools)
library(data.table)
```

---
title: "Lab3"
author: "Grupo 5"
date: "`r Sys.Date()`"
output: html_document
---

```{r setup, include=FALSE}
knitr::opts_chunk$set(echo = TRUE)
```

## Dataframe

```{r dataframe, echo=TRUE, }
epa_http <- read_table("C:/Users/auguriora/Downloads/epa-http/epa-http.csv",
col_names = FALSE)
```

## Obtención y carga de los Datos:
# Pregunta 1: 
Formateo columnas de Dataframe

```{r formatear, echo=FALSE}
# renombrar columnas
names(epa_http) <- c("ORIGEN","FECHA","TIPO","URL","PROTOCOLO","PETICIONES","BYTES")
# formatear columna Tipo
epa_http$TIPO <- gsub("\"", "", epa_http$TIPO)
# formatear columna Protocolo
epa_http$PROTOCOLO <- gsub("\"", "", epa_http$PROTOCOLO)
# formatear columna Bytes
epa_http$BYTES <- as.numeric(epa_http$BYTES)
# formatear columna fecha y hora
epa_http$FECHA <- gsub("\\[|\\]", "", epa_http$FECHA)
epa_http$FECHA <- as.POSIXct(epa_http$FECHA, format = "%d:%H:%M:%S")
# formatear columna Peticiones
#epa_http$PETICIONES <- factor(epa_http$PETICIONES)

print(lapply(epa_http, class))
#kable(epa_http, format = "html")
```

## Exploración de Datos
# Pregunta 2: 
Usuarios con errores reportados

```{r usuarioserror, echo=FALSE}
usuario_peticion <- unique(data.frame("ORIGEN" = epa_http$ORIGEN, "PETICIONES" = epa_http$PETICIONES))

usuarios_error <- dplyr::filter(usuario_peticion, between(PETICIONES,400,599))
usuarios_ok <- dplyr::filter(usuario_peticion, between(PETICIONES,200,399))

usuarios_solo_error <-anti_join(usuarios_error, usuarios_ok, by = "ORIGEN")
usuarios_solo_ok <-anti_join(usuarios_ok, usuarios_error, by = "ORIGEN")

cantidad_error <- dim(usuarios_error)
num_filas_error <- cantidad_error[1] 
cantidad_ok <- dim(usuarios_ok)
num_filas_ok <- cantidad_ok[1] 


cantidad_solo_error <- dim(usuarios_solo_error)
num_filas_solo_error <- cantidad_solo_error[1] 
cantidad_solo_ok <- dim(usuarios_solo_ok)
num_filas_solo_ok <- cantidad_solo_ok[1] 

print(paste("Total de usuarios solo con errores:", num_filas_error))
print(paste("Total de usuarios solo con accesso satisfactorios:", num_filas_ok))
```
# Pregunta 3:
Tabla con tipos de peticiones HTTP (GET, POST, PUT, DELETE) 

```{r r, echo=FALSE}
tipo_peticiones <- epa_http %>% group_by(TIPO) %>% count()

kable(tipo_peticiones, format = "html")
```

# Pregunta 4:

Grafico con cantidad de interacciones fallidas y exitosas de los usuarios

```{r grafico1, echo=FALSE}
tabla_interaccion <- data.frame("Error",num_filas_error)
names(tabla_interaccion) <- c("Acceso","Interaccion")

nuevos_registros <- data.frame(
  Acceso = c("SoloError", "Ok", "SoloOk"), 
  Interaccion = c(num_filas_solo_error, num_filas_ok, num_filas_solo_ok)
)

tabla_interaccion <- rbind(tabla_interaccion, nuevos_registros)

ggplot(tabla_interaccion, aes(x = Acceso, y = Interaccion, fill=Interaccion)) + geom_col()
```
Grafico con tipo de peticiones

```{r grafico2, echo=FALSE}

names(tipo_peticiones) <- c("Tipo","Cantidad_Peticiones")
ggplot(tipo_peticiones, aes(x = "", y = Tipo, fill = Tipo)) + geom_bar(stat = "identity", width = 1) + coord_polar("y", start = 0) + geom_text(aes(x = "", y = Tipo, label = Cantidad_Peticiones)) 


```

# Pregunta 5:
```{r P5, echo=FALSE}
hist(x=epa_http$FECHA, breaks = "hours", freq = TRUE, xlab = "Cantidad de peticiones por Dia", main = "Cantidad de peticiones en el tiempo")
```

# Pregunta 6:


```{r P6, echo=FALSE}
# convertir campos a tipo factor


epa_http$TIPO <- as.factor(epa_http$TIPO)
epa_http$PROTOCOLO <-  as.factor(epa_http$PROTOCOLO)
epa_http$PETICIONES <-  as.factor(epa_http$PETICIONES)

   
epa_http_one_hot <- one_hot(as.data.table(epa_http), sparsifyNAs = TRUE)

# Eliminar tablas no numericas
epa_http_one_hot$ORIGEN <- NULL
epa_http_one_hot$FECHA <- NULL
epa_http_one_hot$URL <- NULL

#print(lapply(epa_http_one_hot, class))

# transformar na a 0 para usar kmeans
epa_http_one_hot$BYTES[is.na(epa_http_one_hot$BYTES) ] <- 0

#epa_http$BYTES[epa_http_one_hot$BYTES == NA_character_] <- 0

#EJECUTAR KMEANS
resultado <- kmeans(epa_http_one_hot, centers = 2)
resultado <- kmeans(na.omit(epa_http_one_hot), centers = 2)

plot(epa_http_one_hot$BYTES, col=resultado$cluster)


```